臺灣彰化地方法院交通事件裁定　　　　 94年度交聲字第582號
原處分機關　交通部公路總局臺中區監理所彰化監理站
異　議　人
即受處分人　甲○○
上列異議人即受處分人因違反道路交通管理處罰條例案件，對交
通部公路總局臺中區監理所彰化監理站民國94年9月19日彰監四
字第裁64-Z00000000號裁決，聲明異議，本院裁定如下：
    主  文
異議駁回。
    理  由
一、按汽車行駛高速公路，在行駛途中，不得驟然或任意變換車
    道，如欲超越前車或變換車道時，應先顯示方向燈告知前後
    車輛，並保持安全距離或及間隔，方得超越或變換車道，又
    不遵上開管制規定者，處汽車駕駛人新臺幣3000元以上6000
    元以下罰鍰，並記違規點數1點，高速公路管理規則第11條
    、道路交通管理處罰條例第33條第1項及第63條第1項分別定
    有明文。
二、本件聲明異議意旨略以：異議人駕駛車牌號碼8438-LE號自
    用小客車，於行駛中並未任意變換車道，舉發之違規事項與
    事實不符云云。
三、經查：
（一）本件異議人即受處分人甲○○於民國94年7月6日凌晨2時
      許，駕駛車牌號碼8438-LE號自用小客車，行經國道一號
      北上205.9公里處時，不依規定任意變換車道，為國道公
      路警察局第三警察隊警員以「任意變換車道不當擦撞N5-5
      957及WB-691號等車而肇事（無人傷亡）」為由而依法舉
      發一節，業據受處分人甲○○於警訊時供承確有於前揭時
      地駕駛上開自小客車因變換車道不當致發生事故等情，並
      有內政部警政署國道公路警察局第三警察隊94年8月24日
      公警三交字第0940371449號回覆異議人之書函，以及該隊
      94 年11月3日公警三交字第0940371859號函所檢送受處分
      人甲○○於94年7月8日16時55分之談話紀錄表各一份存卷
      可資佐證。
（二）雖受處分人辯稱其並未任意變換車道云云。惟查本院審酌
      其於警訊時業已坦承前揭交通違規行為，已如前述，復參
      諸卷附內政部警政署國道公路警察局第三警察隊所檢送之
      道路交通事故現場圖、湯金龍與呂茂群之交通事故談話紀
      錄表及交通事故現場照片等資料綜合判斷，堪認受處分人
      係在行駛途中變換車道時，並未保持安全距離及間隔，因
      而擦撞車牌號碼N5-5957及WB-691號等車輛無誤，其事後
      翻異前詞，空言以上情置辯，要無足取。
（三）綜上，受處分人確有上揭駕駛自小客車在高速公路行駛途
      中不依規定任意變換車道之交通違規行為無訛，原處分機
      關依高速公路管理規則第11條、道路交通管理處罰條例第
      33條第1項及第63條第1項裁決受處分人罰鍰新臺幣3,000
      元，並記違規點數1點，核屬適法正當；從而，本件受處
      分人之聲明異議為無理由，應予駁回。
據上論斷，應依道路交通案件處理辦法第19條，裁定如主文。
中    華    民    國    94    年    12    月   31     日
                  臺灣彰化地方法院交通法庭
                    法      官  李  進  清
以上正本證明與原本無異。
如不服本裁定，應於裁定送達後5 日內，向本院提出抗告狀 (須
附繕本)。
中　　華　　民　　國　　95　　年　　1 　　月　　3 　　日
                    書  記  官  張  木  松
